【裁判字號】    95,訴,1237
【裁判日期】    951011
【裁判案由】    毒品危害防制條例等
【裁判全文】
臺灣桃園地方法院刑事判決              95年度訴字第1237號
公  訴  人  臺灣桃園地方法院檢察署檢察官
被      告  甲○○
指定辯護人  本院公設辯護人  乙○○
上列被告因違反毒品危害防制條例等案件，經檢察官提起公訴（
95年度偵字第3159號），本院判決如下：
    主  文
甲○○販賣第一級毒品，處有期徒刑拾年。因販賣海洛因犯罪所
得之財物新臺幣貳仟元沒收，如全部或一部不能沒收時，以其財
產抵償之。又未經許可，寄藏可發射子彈具有殺傷力之改造手槍
，處有期徒刑參年陸月，併科罰金新臺幣拾萬元，罰金部分如易
服勞役，以新臺幣壹仟元折算壹日。扣案之改造手槍壹支（含彈
匣壹個，獲案後槍枝管制編號：0000000000號）及雙
基發射火藥壹包（驗餘淨重零點玖柒公克）均沒收。應執行有期
徒刑拾參年肆月，併科罰金新臺幣拾萬元，罰金部分如易服勞役
，以新臺幣壹仟元折算壹日。因販賣海洛因犯罪所得之財物新臺
幣貳仟元、扣案之改造手槍壹支（含彈匣壹個，獲案後槍枝管制
編號：0000000000號）及雙基發射火藥壹包（驗餘淨
重零點玖柒公克）均沒收，前揭因犯罪所得之財物新臺幣貳仟元
，如全部或一部不能沒收時，以其財產抵償之。
    事  實
一、甲○○（綽號阿甘）明知海洛因係毒品危害防制條例規定之
    第一級毒品，不得非法持有、販賣，竟意圖將其持有之第一
    級毒品海洛因予以販賣營利，而基於販賣海洛因之犯意，於
    九十五年一月二十三日下午五時二十五分許，在其桃園縣大
    園鄉○○街四十四號住處門口，以新臺幣（下同）二千元之
    價格出售海洛因一包（驗餘淨重○．二四公克）予丁○○，
    丁○○購得海洛因後，正欲騎機車離開之際，旋為埋伏在側
    之桃園縣政府警察局大園分局員警丙○○查獲，並由丁○○
    身上起出甫向甲○○購得之前揭海洛因一包，甲○○見狀，
    立即將住處鐵門關上而躲入屋內，嗣於同年二月六日下午，
    大園分局員警發現甲○○所駕駛之車輛停放在桃園縣大園鄉
    海口村田寮附近，遂在附近埋伏，於同日下午三時三十分許
    ，在上處查獲甲○○。
二、甲○○明知可發射子彈具有殺傷力之改造手槍及子彈以及構
    成炸彈、爆裂物之主要組成零件之火藥均係違禁物，未經許
    可，不得非法持有、寄藏，惟其仍於九十五年一月中旬某日
    ，在其桃園縣大園鄉海口村田寮二十五之十六號七樓租屋處
    ，受姓名年籍不詳綽號「志忠」之成年男子所託，代為保管
    「志忠」寄放之仿WALTHER 廠半自動手槍製造之金屬槍枝，
    更換土造金屬槍管改造而成具有殺傷力之改造手槍一支（含
    彈匣一個，獲案後槍枝管制編號：0000000000號
    ）、直徑約八㎜金屬彈頭之土造子彈五顆（均經鑑定試射後
    而不具殺傷力）及炸彈、爆裂物之主要組成零件之雙基發射
    火藥一包（淨重一．一一公克，經取○．一四公克供鑑定用
    罄，餘○．九七公克）而寄藏之，嗣於前揭時地為警查獲後
    ，經大園分局員警帶同甲○○前往其位於桃園縣大園鄉海口
    村七鄰田寮二十五之十六號七樓之租屋處，取得其同居女友
    鄭淑華之同意後搜索，扣得前開改造手槍、土造子彈及火藥
    ，始查悉上情。
三、案經桃園縣政府警察局大園分局報請臺灣桃園地方法院檢察
    署檢察官偵查起訴。
    理  由
一、按被告以外之人於審判外之言詞或書面陳述，除法律有規定
    者外，不得作為證據，刑事訴訟法第一百五十九條第一項固
    有明文。然被告以外之人於司法警察調查中所為之陳述，與
    審判中不符時，其先前之陳述具有較可信之特別情況，且為
    證明犯罪事實存否所必要者，得為證據，同法第一百五十九
    條之二亦有明文。查本件證人丁○○雖於本院審理時否認有
    向被告甲○○購買海洛因云云，惟其於警詢時證稱扣案之海
    洛因一包係向被告購買一節，具有較可信之特別情況，且為
    證明被告販賣第一級毒品海洛因犯罪事實存否所必要（此部
    分詳見後述），揆諸前揭法條意旨，證人丁○○於警詢時所
    為之陳述，自得採為證據，合先敘明。
二、訊據被告固坦承前揭犯罪事實欄二所載寄藏改造手槍、子彈
    、火藥等情不諱，惟矢口否認前述事實欄一所載販賣第一級
    毒品海洛因之犯行，辯稱：伊沒有販賣海洛因予丁○○，當
    天丁○○雖有交付予伊二千元，但該款項是丁○○於九十四
    年一月中旬某日在桃園縣大園鄉街上之獅子城遊樂場向伊借
    二千元購買代幣而積欠伊之款項，並非購買海洛因之代價云
    云。經查：
（一）丁○○於前揭事實欄一所載之時地為警查獲，並扣得海洛
      因一包（驗餘淨重○．二四公克）等情，業據證人丁○○
      於本院審理時結證屬實（見本院卷第三四頁），並有法務
      部調查局調科壹字第○八○○一○八六三號鑑定通知書影
      本一紙在卷可佐（見臺灣桃園地方法院檢察署九十五年度
      毒偵字第七九三號影印卷第一四頁），此部分事實，堪可
      認定。證人即查獲員警丙○○亦於本院審理時具結證述：
      因有線報稱綽號「阿甘」之人在販賣毒品，伊於案發前在
      現場埋伏約十分鐘，看見丁○○騎機車停在被告家門口，
      被告下樓，伊見到被告與丁○○在交易東西，丁○○發動
      機車離開，伊與同事二人就衝過去，喊警察表明身分，被
      告看到伊等行動就趕快把鐵門關上，攔到丁○○後，令丁
      ○○把東西交出，丁○○即將海洛因交出，而當天已接近
      傍晚，故未聲請搜索票，嗣於同年二月六日始聲請搜索票
      ，而搜索被告之住處等語（見本院卷第四二、四三、四六
      頁），核與卷附本院九十五年度聲搜字第一二六號搜索票
      影本一紙相符（見偵卷第三八頁），足見本件查獲員警因
      接獲線報，於前揭地點查獲丁○○後，因無搜索票，始未
      能繼續逮捕被告。
（二）被告於九十五年二月六日下午三時三十分許，先在桃園縣
      大園鄉海口村田寮附近為警查獲，並經警方帶同前往其位
      於桃園縣大園鄉海口村七鄰田寮二十五之十六號七樓之租
      屋處，取得甲○○同居女友鄭淑華之同意，在該屋內搜索
      一節，亦經被告供述在卷，並有搜索筆錄、現場照片等件
      在卷可佐（見偵卷第二二至三○頁），而被告遭警方查獲
      後，檢察官旋於翌日（九十五年二月七日）依據證人丁○
      ○於警詢時證述：在前揭事實欄一所載時地為警查獲前，
      伊係電話聯絡被告（阿甘）購買毒品，被告叫伊到其家門
      口等，伊是以二千元向被告購得前述扣案之海洛因一包，
      後來發現警方衝過來，被告就將大門關上等情（見偵卷第
      四六、四七頁），以被告涉嫌販賣第一級毒品嫌疑重大，
      向本院聲請羈押獲准，迄同年五月十五日移送臺灣桃園看
      守所附設勒戒所執行觀察、勒戒一節，業經本院核閱九十
      五年度聲羈字第一四六號、九十五年度偵聲字第一九八號
      刑事一般卷宗及臺灣桃園地方法院檢察署九十五年度聲押
      字第一五三號偵查卷宗無誤，並有臺灣高等法院被告前案
      紀錄表存卷可查，是被告於九十五年二月七日至同年五月
      十四日間，係因涉有販賣第一級毒品之案件，羈押在臺灣
      桃園看守所一節，洵屬確定。
（三）被告因於本院前開羈押庭訊時，知悉證人丁○○於警詢時
      證述前揭扣案之海洛因一包是向其購得等情（見本院九十
      五年度聲羈字第一四六號卷第五、六頁），故被告於羈押
      臺灣桃園看守所之翌日（即九十五年二月八日），即利用
      面會之機會，將上情告知其女友鄭淑華，並告訴鄭淑華聯
      絡綽號「阿川」之人叫丁○○開庭時不要「咬」被告，鄭
      淑華並建議被告反咬丁○○，謂丁○○之前與被告為男女
      朋友，現在因見被告與鄭淑華在一起，而心生忌妒，始設
      詞誣陷被告云云，此有被告與鄭淑華面會時錄音譯文一份
      在卷可佐（見偵卷第一○四頁），經核上情與證人丁○○
      於本院審理時具結證述：伊之前與被告是男女朋友，因於
      九十五年一月二十三日下午五時二十五分許為警查獲前，
      伊電話聯絡被告告稱想要前往被告住處，但到場後，被告
      卻說不方便，並向伊催討之前在電玩店向被告借款購買代
      幣之二千元，故心生不悅，始於遭警查獲後，向警方誣陷
      伊持有之海洛因一包是向被告購得等情節相符（見本院九
      十五年八月八日審判筆錄）。證人丁○○苟與被告前為男
      女朋友，並確於警詢時設詞誣陷被告，自當於警詢時將被
      告之姓名年籍資料詳細供明，方足以達誣陷之目的，豈有
      僅提及販售海洛因予伊者之綽號為「阿甘」而已，而其遲
      至警方提供被告之口卡照片供其指認後，始確認出售海洛
      因之人為被告（見偵卷第四六、四七頁），足見證人丁○
      ○於本院審理時改稱扣案之一包海洛因是查獲當日上午向
      桃園的友人購得云云，顯係受有干擾污染，應以其於警詢
      時之證述，始符合真實，況被告於警詢時亦供承：毒品是
      我親交給丁○○等語（見偵卷第一四頁），足徵證人丁○
      ○於警詢時證述：係綽號「阿甘」之被告，以二千元之代
      價，販售扣案之一包海洛因予伊等情，顯具有較可信之特
      別情況。準此，被告辯稱未出售海洛因予丁○○云云，係
      畏罪卸責之詞，不足採信。而海洛因係屬違禁物品，政府
      懸為禁令查緝甚嚴，要屬物稀價昂取得不易之物，被告如
      無營利之意圖，豈會甘冒重典而販賣海洛因予丁○○，從
      而被告將其持有之海洛因，出售予丁○○以營利之犯行，
      洵堪認定。
（四）上揭事實欄二之犯罪事實，業據被告於本院審理時坦承不
      諱（見本院卷第七三頁），而扣案之改造手槍經送鑑定，
      認係仿WALTHER 廠半自動手槍製造之金屬槍枝，更換土造
      金屬槍管改造而成之改造手槍（含彈匣一個，獲案後槍枝
      管制編號：0000000000號），經檢視，其欠缺
      保險鈕，惟仍不影響其擊發功能，可供擊發適用子彈使用
      ，認具殺傷力；扣案之子彈五顆，均係土造子彈（且直徑
      約八㎜之金屬彈頭），經全數試射，認具殺傷力；扣案之
      疑似火藥，經檢視為綠色顆粒一小包（淨重一．一一公克
      ，取○．一四公克供鑑定用罄，餘○．九七公克），檢出
      硝化纖維、硝化甘油及Diphenylamine 等成分，認係雙基
      發射火藥，依據內政部八十六年十一月二十四日台（八六
      ）內警字第八六七○六八三號公告，火藥為炸彈、爆裂物
      之主要組成零件等情，分別有內政部警政署刑事警察局九
      十五年四月十九日刑鑑字第○九五○○二二四四八號槍彈
      鑑定書、九十五年八月二十二日刑鑑字第○九五○一二一
      三四四號函及九十五年四月十八日刑偵五字第○九五○○
      五四六一二號鑑驗通知書、九十五年四月四日刑鑑字第○
      九五○○三五五九八號鑑定書各一份在卷可稽（見偵卷第
      一五三至一六○頁、本院卷第六○頁），足見被告前開自
      白與事實相符，堪以採信。準此，被告所為寄藏上開具有
      殺傷力之改造手槍、子彈及彈藥主要組成零件之犯行，亦
      堪認定。
三、綜上，被告前揭辯解，尚不足採。本件事證明確，應依法論
    科。
四、論罪科刑部分：
（一）按被告行為後，刑法部分條文業於九十四年二月二日經總
      統以華總一義字第○九四○○○一四九○一號令修正公布
      ，並於九十五年七月一日施行（下稱新刑法，修正前刑法
      下稱舊刑法），參酌最高法院九十五年五月二十三日刑事
      庭第八次會議決議意旨，新刑法第二條第一項之規定，係
      規範行為後法律變更所生新舊法律比較適用之準據法，於
      新刑法施行後，應適用新刑法第二條第一項之規定，為「
      從舊從輕」之比較。另於比較時應就罪刑有關之共犯、未
      遂犯、想像競合犯、牽連犯、連續犯、結合犯，以及累犯
      加重、自首減輕暨其他法定加減原因（如身分加減）與加
      減例等一切情形，本於統一性及整體性原則，綜其全部罪
      刑之結果而為比較。準此而論，本案涉及法律變更之部分
      如下：
   1、被告行為後，刑法第三十三條第五款業已修正規定「罰金
      ：新臺幣一千元以上，以百元計算之。」，與修正前舊刑
      法第三十三條第五款規定「罰金：一元（折算為新臺幣三
      元）以上。」不同。比較新舊法結果，以舊法較有利於行
      為人。但罰金刑之最低度僅係限制法官之科刑範圍，在不
      量處最低罰金刑之情形下，此部分之修正，對被告並無太
      大之實質影響。
   2、修正前刑法第四十二條第二項但書規定易服勞役期間最長
      為六個月，修正後刑法第四十二條三項但書則提高為一年
      ，但修正前刑法第四十二條第二項前段規定易服勞役以一
      元以上三元以下折算一日，並依修正前罰金罰鍰提高標準
      條例第二條規定提高一百倍後，亦即以新臺幣三百元以上
      九百元以下折算一日，然依修正後刑法第四十二條第三項
      前段規定「易服勞役以新臺幣一千元、二千元或三千元折
      算一日」，此已影響行為人刑罰之法律效果，自屬法律有
      變更，經比較新舊法之結果，本件易服勞役之期限若未逾
      六個月，修正後之規定得以較高之金額折算一日，而折抵
      出較少之易服勞役日數，則修正後規定對於被告較為有利
      。
   3、又被告行為後，修正前刑法第五十一條第五款規定「宣告
      多數有期徒刑者，於各刑中之最長期以上，各刑合併之刑
      期以下，定其刑期。但不得逾二十年」，修正後刑法第五
      十一條第五款規定「宣告多數有期徒刑者，於各刑中之最
      長期以上，各刑合併之刑期以下，定其刑期。但不得逾三
      十年」，經比較新舊法之結果，修正前刑法第五十一條第
      五款之規定較有利於行為人。
   4、被告行為後，關於死刑、無期徒刑減輕之規定，比較刑法
      第六十四條第二項、第六十五條第二項修正前後之規定觀
      之，自以修正前之舊法較有利於被告。
   5、綜上所述，參酌前揭最高法院刑事庭會議決議意旨，本院
      綜合本件全部罪刑比較之結果，認被告所犯之數罪，其中
      販賣第一級毒品之部分，以舊刑法較有利於被告，至被告
      所犯寄藏具有殺傷力之改造手槍、子彈及彈藥之主要組成
      零件之部分，則因併科罰金折算易服勞役之金額以新法之
      規定較為有利於被告，故此部分應適用新法。
（二）查海洛因係毒品危害防制條例第二條第二項第一款所列之
      第一級毒品。被告出售海洛因予丁○○營利之行為，係犯
      毒品危害防制條例第四條第一項之販賣第一級毒品罪。其
      持有海洛因之低度行為，應為販賣之高度行為所吸收，不
      另論罪。參酌被告販賣海洛因之對象僅為丁○○一人，其
      所獲利有限，又扣案之海洛因數量亦非鉅大，並非大規模
      販毒集團，其惡性及犯罪情節尚與販賣毒品之大盤、中盤
      毒販不同，縱量處最輕之法定本刑無期徒刑，猶嫌過重，
      實屬情輕法重，其犯罪之情狀，在客觀上足以引起一般之
      同情，尚屬可憫，依照前揭最高法院刑事庭會議決議意旨
      ，刑法第五十九條之修正，為法院就刑之酌減審認標準之
      明文化，尚非屬法律之變更，自無法律比較之問題，被告
      此部分犯罪情狀，既合於酌減其刑之規定，爰依修正後刑
      法第五十九條之規定，酌量減輕其刑。
（三）次按寄藏與持有，均係將物置於自己實力支配之下，但「
      寄藏」之受人委託代為保管，其保管之本身所為之「持有
      」，既係「寄藏」之當然結果，法律上自宜僅就「寄藏」
      行為為包括之評價，不應另就「持有」予以論罪，最高法
      院七十四年度台上字第三四○○號判例意旨可資參照。查
      被告受姓名年籍不詳綽號「志忠」之成年男子所託，由「
      志忠」將扣案具有殺傷力之改造手槍、子彈及火藥交由被
      告保管，核被告此部分所為，係犯槍砲彈藥刀械管制條例
      第八條第四項及同條例第十二條第四項之未經許可，寄藏
      可發射子彈具有殺傷力之改造手槍及子彈罪，暨同條例第
      十三條第四項之未經許可，寄藏彈藥之主要組成零件罪。
      被告以一行為寄藏前開改造手槍、子彈及彈藥之主要組成
      零件，係以一行為同時觸犯上開三罪名，為想像競合犯，
      應依刑法第五十五條之規定，從一重之未經許可寄藏可發
      射子彈具有殺傷力之改造手槍罪處斷。公訴意旨認被告僅
      寄藏一顆具有殺傷力之子彈，尚有未洽，被告所同時寄藏
      之其餘四顆具有殺傷力之子彈部分，與起訴部分具有想像
      競合犯之裁判上一罪關係，本院自得併予審究，附此敘明
      。
（四）爰審酌被告販賣海洛因予他人，且值此槍彈氾濫之際，非
      法寄藏而持有具殺傷力之改造手槍、子彈及火藥，對於社
      會治安危害甚鉅，兼衡其犯後之態度等一切情狀，分別量
      處如主文所示之刑，並就併科罰金之部分，依修正後刑法
      第四十二條第三項前段之規定，諭知如易服勞役以新臺幣
      一千元折算一日，及依修正前刑法第五十一條第五款之規
      定，定其應執行之刑，及就併科罰金之部分，依前揭規定
      諭知易服勞役之折算標準，以示懲儆。
五、沒收部分：
（一）販賣第一級毒品部分：
   1、被告販賣海洛因所得並未扣案之二千元，係被告出售海洛
      因犯罪所得之財物，自為被告所有，應依毒品危害防制條
      例第十九條第一項規定諭知沒收，如全部或一部不能沒收
      時，以其財產抵償之。
   2、至於在被告上揭租屋處，尚扣得海洛因三包、愷他命一包
      、不明藥物二包（見偵卷第一一九頁之鑑定通知書）、甲
      基安非他命四包（見偵卷第一一二頁之檢驗成績書）、注
      射針筒七支、吸食器二組、電子磅秤二具、分裝袋二包、
      研磨機一具、帳冊一本，及在被告前揭住處，扣得之研磨
      缽一具等物，均無證據足認與本案有何直接關連，自不得
      於本案宣告沒收（銷燬），應由檢察官另為適當之處理，
      併此敘明。
（二）寄藏改造手槍、子彈及火藥之部分：
   1、扣案之改造手槍一支（含彈匣一個，獲案後槍枝管制編號
      ：0000000000號），業經鑑定具有殺傷力；另
      扣案之綠色顆粒一小包（淨重一．一一公克，取○．一四
      公克供鑑定用罄，餘○．九七公克），業經鑑定係雙基發
      射火藥，為炸彈、爆裂物之主要組成零件，已詳如前述，
      皆屬違禁物，應依修正後刑法第三十八條第一項第一款之
      規定宣告沒收。至扣案之土造子彈五顆，均經鑑定試射後
      而不具殺傷力；另在被告前揭租屋處尚扣得改造手槍半成
      品三支（或不具撞針，槍管內具阻鐵，或不具槍管）、改
      造子彈七顆（或無法擊發，或不具底火、火藥，非為完整
      之子彈結構）及子彈半成品五顆（均係土造金屬彈殼），
      均經鑑定不具殺傷力，此有前述內政部警政署刑事警察局
      之槍彈鑑定書及回函在卷可佐，故上開子彈、改造手槍半
      成品及子彈半成品，皆非違禁物，且非供被告預備為前揭
      犯行，或為前開犯行所用、所得之物，爰不予宣告沒收；
      另前述鑑驗用罄之火藥，既已滅失，自不得宣告沒收。
   2、在被告上揭住處，尚扣得砂輪機、切割機各一台、鑽針頭
      四盒、固定鐵夾二具、游標卡尺、電鑽各一支，均無證據
      足認與本案有何關係，亦不得宣告沒收。
六、不另為無罪諭知之部分：
（一）公訴意旨另以：被告於前揭時地為警查獲後，經警帶同其
      前往位於桃園縣大園鄉海口村七鄰田寮二十五之十六號七
      樓之租屋處，取得甲○○同居女友鄭淑華之同意，在該屋
      內扣得海洛因三包（驗餘淨重合計四．五○公克）、電子
      磅秤二具、分裝袋二包、研磨機一具、帳冊一本及前述不
      具殺傷力之改造手槍半成品三支、及在被告前揭住處，扣
      得之研磨缽一具、砂輪機、切割機各一台、鑽針頭四盒、
      固定鐵夾二具、游標卡尺、電鑽各一支等物，因認被告此
      部分尚涉有自九十四年十一月二十九日起至本件販賣海洛
      因予丁○○之前止，另犯毒品危害防制條例第四條第一項
      之販賣第一級毒品海洛因罪嫌及槍砲彈藥刀械管制條例第
      八條第一項之製造可發射子彈具有殺傷力之改造手槍罪嫌
      等語。
（二）經查：
   1、有關被告另涉販賣第一級毒品罪嫌之部分，公訴意旨係以
      扣案帳冊之記載為其主要所憑。惟前開帳冊雖有記載毒品
      進出貨之交易紀錄，但由帳冊內記載「甘拿一包」「我打
      2000」（見偵卷第五○頁下方）、「我沒買衣服」「甘＄
      55300 」（見偵卷第五一頁）、「甘那有2.5g」「甘還有
      ．．．」（見偵卷第五二頁下方）、「未收回之帳目：阿
      甘．．．（見偵卷第五三頁下方）等情觀之，此部分顯非
      被告記載，亦無從以此認定被告另有販賣海洛因予他人，
      自難僅以該帳冊之記載推認被告另涉有販賣第一級毒品之
      犯行；此外，前開扣案之海洛因三包（驗餘淨重合計四
      ．五○公克）、電子磅秤二具、分裝袋二包、研磨機、研
      磨缽各一具等物，業經被告供述係供其施用海洛因所用之
      物，尚乏證據足認與本件販賣第一級毒品犯行有何關連，
      亦無從以此逕認被告另涉有此部分販賣海洛因之事實，惟
      公訴人認此部分與被告前揭論罪之販賣第一級毒品之犯行
      具有修正前刑法第五十六條規定之連續犯裁判上一罪之關
      係，爰不另為無罪之諭知。
   2、有關製造具有殺傷力改造手槍之部分，公訴意旨係以前開
      扣案之具有殺傷力之改造手槍一把、改造手槍半成品及工
      具一批為其主要依憑。然前揭扣案之具有殺傷力之改造手
      槍一把，係被告受託而寄藏，已如前述，至改造手槍半成
      品三支，是否為被告所製造，尚無證據足供依憑，且扣案
      之工具一批是否為被告所有，亦無證據證明，況前開工具
      是否為改造手槍所必須之器具，甚或被告持以改造槍枝，
      均乏證據可資佐證，實難推論被告涉有此部分改造槍枝之
      犯行，惟此部分與前揭被告經論罪科刑之寄藏具有殺傷力
      改造手槍之犯行間，具有吸收犯之實質上一罪之關係，亦
      不另為無罪之諭知。
據上論斷，應依刑事訴訟法第二百九十九條第一項前段，毒品危
害防制條例第四條第一項、第十九條第一項，槍砲彈藥刀械管制
條例第八條四項、第十二條第四項、第十三條第四項，修正後刑
法第二條第一項，修正前刑法第十一條、第五十一條第五款，修
正後刑法第十一條前段、第三十八條第一項第一款、第四十二條
第三項前段、第五十九條，刑法第五十五條，判決如主文。
本案經檢察官楊挺宏到庭執行職務。
中    華    民    國    95    年    10    月    11    日
                  刑事第八庭  審判長法  官  曾家貽
                                    法  官  陳彥宏
                                    法  官  吳為平
以上正本證明與原本無異。
如不服本判決，應於送達後十日內，向本院提出上訴狀。
                                    書記官  江惠婷
中    華    民    國    95    年    10    月    12    日
附錄論罪科刑法條：
毒品危害防制條例第4條第1項
製造、運輸、販賣第一級毒品者，處死刑或無期徒刑；處無期徒
刑者，得併科新臺幣1 千萬元以下罰金。
槍砲彈藥刀械管制條例第8條第4項
未經許可，持有、寄藏或意圖販賣而陳列第 1 項所列槍枝者，處
 3 年以上10年以下有期徒刑，併科新臺幣700 萬元以下罰金。
 槍砲彈藥刀械管制條例第12條第4項
未經許可，持有、寄藏或意圖販賣而陳列子彈者，處 5 年以下有
期徒刑，併科新台幣300 萬元以下罰金。
槍砲彈藥刀械管制條例第13條第4項
未經許可，持有、寄藏或意圖販賣而陳列第 1 項所列零件者，第
6 月以上5 年以下有期徒刑，併科新台幣300 萬元以下罰金。


司法院資訊處製作；財團法人民間司法改革基金會備份。
